臺灣高雄地方法院民事裁定
111年度小上字第100號
上  訴  人  歐超傑    住○○市○○區○○街00號4樓
被上訴人    兆豐產物保險股份有限公司

法定代理人  梁正德  
上列當事人間請求損害賠償（交通）事件，上訴人對於中華民國
111年9月8日本院高雄簡易庭111年度雄小字第1690號小額訴訟事
件第一審判決提起上訴，本院裁定如下：
    主  文
上訴駁回。
第二審訴訟費用新臺幣壹仟伍佰元由上訴人負擔。
    理  由
一、按對於小額程序第一審裁判之上訴或抗告，非以其違背法令
    為理由，不得為之；上訴狀內應記載上訴理由，表明下列各
    款事項︰一、原判決所違背之法令及其具體內容。二、依訴
    訟資料可認為原判決有違背法令之具體事實，民事訴訟法第
    436條之24第2項、第436條之25定有明文。又所謂違背法令
    ，依同法第436條之32第2項準用第468條、第469條第1款至
    第5款規定，係指判決不適用法規或適用不當者，為違背法
    令；判決有同法第469條規定所列第1款至第5款情形之一者
    ，為當然違背法令。是對於小額程序之第一審裁判提起上訴
    時，如係以第一審判決有不適用法規或適用法規不當為上訴
    理由時，其上訴狀或理由書應有具體之指摘，並揭示該法規
    之條項或其內容，若係成文法以外之法則，應揭示該法則之
    旨趣；其為經驗法則、證據法則者，亦應具體指摘揭示該經
    驗法則或證據法則；倘為司法院解釋或最高法院之判例，則
    應揭示該判解之字號或其內容。上訴狀或理由書如未依此項
    方法表明者，即難認為已對小額程式之第一審判決之違背法
    令有具體之指摘，其上訴自難認為合法（最高法院71台上字
    第3140號、70年台上字第720號裁判意旨參照）。上訴理由
    若係就原審取捨證據、認定事實之職權行使，指摘其為不當
    ，而非具體表明合於不適用法規、適用法規不當或民事訴訟
    法第469條第1款至第5款所列各款之情形，難認對該判決之
    如何違背法令已有具體之指摘，應認其上訴為不合法。又上
    訴不合法者，依同法第436條之32第2項準用第471條第1項、
    第444條第1項規定，法院毋庸命其補正，應逕以裁定駁回之
    。
二、上訴意旨略以：本案發生於民國000年0月00日上午7時35分
    ，經交通隊男女員警到現場勘驗上訴人之駕駛執照、行照及
    上訴人所駕駛之00-0000號車頭等全部查驗在案，並由員警
    開立無損證明後，人車才離開，而三和市場唯一之出入口在
    光華路上，並設有斑馬線及網狀線寬7公尺長30公尺，使卡
    車可以進入市場卸貨。又上訴人持有駕照近50年未曾違規被
    罰，車輛保險係由國泰保險承辦至今將近50年，財損險新臺
    幣（下同）100萬元，人命險1,000萬元等語。並聲明：㈠原
    判決廢棄。㈡被上訴人在第一審之訴駁回。
三、經查，上訴人之上訴理由未表明原審判決違背法令之具體內
    容，亦未表明依訴訟資料合於該違背法令之具體事實，或原
    判決如何不適用法規或適用法規不當，或有何民事訴訟法第
    469條第1至5款規定所列判決當然違背法令之事由，難認對
    原審判決之如何違背法令已有具體之指摘，揆諸前揭說明，
    自不得謂已合法表明上訴理由，難認為合法，自應由第二審
    法院以裁定駁回之。
四、本件第二審訴訟費用依民事訴訟法第436條之32第1項準用第
    436條之19條第1項規定，確定其數額為1,500元，應由敗訴
    之上訴人負擔。
五、據上論結，本件上訴為不合法，爰裁定如主文。
中　　華　　民　　國　　111 　年　　10　　月　  14 　日
                民事第一庭  審判長法　官　蔣志宗
　　　　　　　　
                                  法　官　劉定安

                                  法　官　趙  彬

以上正本係照原本作成。
本裁定不得抗告。　
中　　華　　民　　國　　111 　年　　10　　月　　14　　日
                                  書記官  洪王俞萍